臺灣嘉義地方法院刑事裁定　　　　　　 100年度聲字第1141號
聲　請　人
即　被　告　林坤祺
選任辯護人　陳國瑞律師
上列被告因違反毒品危害防制條例案件（100年度偵字第5687、6
696號、100年度毒偵字第1381號），聲請具保停止羈押，本院裁
定如下：
    主  文
聲請駁回。
    理  由
一、本件聲請意旨略以：被告林坤祺於本案中並無刑事訴訟法第
    101條第1項第2 款「有事實足認有湮滅、偽造、變造證據或
    勾串共犯或證人之虞」之事由，應無羈押之必要。查卷附之
    錄音譯文中，被告與黃○珊之譯文，是被告轉讓毒品給黃○
    珊，雖黃○珊當日拿新臺幣（下同）3,000 元放在被告家中
    之西瓜盤下，但被告已立即將錢還給黃○珊，被告並無販賣
    之故意，經比對2 人於偵查中之供述即可之端倪，被告並無
    嫌疑重大；至江○慧與被告間則從無任何通聯，而沈○政與
    被告間，則曾有被告邀約其合資購買之簡訊，是被告從未販
    賣毒品給江○慧及沈○政。再者，依大法官會議釋字第 665
    號解釋，不能徒以重罪羈押為理由，惟羈押理由卻是尚有所
    犯販賣毒品部分待查，究為哪部分待查？有何證人未到案？
    均未見相關證據以憑，僅以重罪為理由羈押甚明，爰聲請具
    保停止羈押等語。
二、查被告前經本院訊問後，僅就施用毒品部分承認犯罪，就其
    餘販賣第一級、第二級毒品及轉讓第一級毒品等犯行均為否
    認，然就其否認之部分，業經證人黃郁珊、林哲輝、沈威政
    、江怡慧、吳志遠、蘇盈源等人於警詢、偵查中證述明確，
    並有被告所使用之0000000000、0000000000、0000000000、
    0000000000等行動電話之通訊監察譯文在卷供參，此外復有
    扣案之毒品海洛因、甲基安非他命、夾鏈袋、電子磅秤及行
    動電話、SIM 卡等物可佐，足認被告涉犯毒品危害防制條例
    第4條第1項、第2項之販賣第一、第二級毒品及第8條第1 項
    轉讓第一級毒品等罪嫌，犯罪嫌疑重大。又被告所犯販賣毒
    品部分屬最輕本刑5 年以上有期徒刑之罪，基於脫免刑責、
    不甘受罰之人性，以及被告迄今仍否認犯行等跡象以觀，有
    相當理由足信被告有逃亡之虞；另被告於本案偵查時係經拘
    提到案，亦有事實足認被告有逃亡之虞；且被告就轉讓第一
    級毒品與黃郁珊之犯行部分，於偵查及本院羈押訊問時，其
    供述前後不一，有事時足認被告有串證之虞。因而，本院審
    酌命被告具保、責付、限制住居等侵害較小手段，均不足確
    保日後審判及執行程序之進行，是本件被告仍應羈押並禁止
    接見及通信，是依刑事訴訟法第101條第1項第1款、第2款、
    第3款規定，於民國100年9月19日諭知被告應予羈押。
三、按被告及得為其輔佐人之人或辯護人，得隨時具保，向法院
    聲請停止羈押，刑事訴訟法第110條第1項定有明文。而法院
    究應否准許被告所為具保停止羈押之聲請，首應審酌被告之
    聲請是否符合刑事訴訟法第114 條不得駁回其聲請之情形，
    本案即應視所犯是否為最重本刑3 年以下有期徒刑、拘役、
    或專科罰金之罪者，但累犯、常業犯、有犯罪之習慣、假釋
    中更犯罪或依第101條之1第1 項羈押者，不在此限，或被告
    現罹疾病，非保外治療顯難痊癒者，次則應就當初羈押被告
    之理由是否繼續存在，及有無羈押被告之必要性為斟酌。本
    院審酌如下：
  (一)本件被告不符合刑事訴訟法第114 條所定不得駁回其聲請之
    情形：被告涉犯毒品危害防制條例第4條第1、2項及第8條第
    1項等罪嫌，皆非屬法定最重本刑3年以下有期徒刑之罪，且
    被告現未罹患疾病，並無須保外治療之情，核與刑事訴訟法
    第114條第1款、第3款所定不得駁回具保聲請之事由不符。
  (二)本院當初對被告執行羈押之原因繼續存在：被告雖以上開事
    由聲請停止羈押，然被告涉犯販賣第一、第二級毒品及轉讓
    第一級毒品等罪嫌，雖被告否認犯行，然已有證人黃郁珊等
    於警詢及偵查時指證歷歷，復有通訊監察譯文及相關扣案物
    在卷可佐，是被告涉犯最輕本刑5 年以上有期徒刑之罪嫌重
    大；況酌以被告於本案係經拘提到案，另就轉讓第一級毒品
    與黃郁珊部分，迭經證人黃郁珊證述明確，且被告前於偵查
    中就該部分亦自白犯行，其卻於本院羈押訊問時翻供等情節
    以觀，有事實足認被告有逃亡及串證之虞。據上，在本案判
    決前，被告因涉犯此等重罪，為規避刑罰之執行而妨礙審判
    程序進行之可能性增加，國家刑罰權恐有難以實現之危險，
    是上揭應予羈押之原因，至今仍屬存在甚明。
  (三)本件仍有繼續羈押被告之必要：按羈押之目的，除在於確保
    刑事偵查、審判程序之完成外，另亦有刑事執行保全之目的
    （最高法院91年度台抗字第409號裁定意旨足資參照），此
    觀刑事訴訟法第101條規定亦明。查本案尚未審理終結，尤
    就被告前後供述不一之犯嫌部分，尚有與證人對質詰問以明
    事實之必要，且檢察官起訴被告販賣第一級毒品4次、販賣
    第二級毒品7次及轉讓第一級毒品7次，其犯罪情節非屬輕微
    ，是在本案審理終結前，堪認其有串證及逃亡之虞，倘如具
    保後發生上開串證及逃亡之情事，將有害日後案件審理，經
    本院審酌上情後，認僅以具保、責付或限制住居等侵害較輕
    微之手段，尚難確保本案日後審判或執行程序之進行，亦即
    具保等強制處分皆非與羈押同等有效之手段，是被告仍有繼
    續羈押之必要。
  (四)至聲請意旨中提及：「不能徒以重罪羈押為理由，惟羈押理
    由卻是尚有所犯販賣毒品部分待查，究為哪部分待查？有何
    證人未到案？均未見相關證據以憑等語」，惟本院諭知被告
    應予羈押之理由中，並未以聲請意旨提及之情況作為理由，
    且亦未僅以重罪作為羈押唯一原因，聲請意旨容有誤會，併
    此指明。
四、綜上，本件被告林坤祺聲請具保停止羈押，本院認實施羈押
    之原因仍屬存在，且有繼續羈押之必要，從而，被告向本院
    提出聲請，即難准許，應予駁回。
據上論斷，應依刑事訴訟法第121條第1項，裁定如主文。
中    華    民    國   100    年    10    月    17    日
                  刑事第一庭    審判長法  官  許進國
                                      法  官  呂美玲
                                      法  官  李東益
上列正本證明與原本無異。
如不服本裁定，應於裁定送達後5日內向本院提出抗告狀（應附
繕本）。
中    華    民    國   100    年    10    月    17    日
                                      書記官  吳念儒